臺灣臺南地方法院刑事判決　　　　　　　　　　　　　九十一年度訴字第三五四號
　　公　訴　人　臺灣台南地方法院檢察署檢察官
　　被　　　告　辛○○
　　　　　　　　戊○○
　　共　　　同
　　選任辯護人　賴鴻鳴
　　　　　　　　黃俊達
　　　　　　　　林錫恩
　　被　　　告　己○○
　　　　　　　　癸○○
　　　　　　　　壬○○
　　　　　　　　丙○○
　　　　　　　　乙○○
　　　　　　　　庚○○
　　　　　　　　丁○○○
右列被告因違反選舉罷免法等案件，經檢察官提起公訴 (九十一年度偵字第五四０、
六八四號)，本院判決如左：
    主  文
辛○○、戊○○共同連續對於有投票權之人，交付賄賂，而約其投票權為一定之行使
，辛○○處有期徒刑拾月，褫奪公權參年，戊○○處有期徒刑捌月，褫奪公權參年。
扣案之賄款新台幣壹萬捌仟元、第五鄰各戶人員表壹張、買票紀錄名單貳張、選舉公
報及投票通知單分發清冊貳張均沒收。
己○○共同連續對於有投票權之人，交付賄賂，而約其投票權為一定之行使，處有期
徒刑伍月，如易科罰金，以參佰元折算壹日，褫奪公權貳年。扣案之賄款新台幣壹萬
捌仟元、第五鄰各戶人員表壹張、買票紀錄名單貳張、選舉公報及投票通知單分發清
冊貳張均沒收。
癸○○有投票權之人，收受賄賂，而許以其投票權為一定之行使，處有期徒刑參月，
如易科罰金，以參佰元折算壹日，褫奪公權貳年，緩刑參年。扣案之賄款新台幣參仟
元沒收。
壬○○有投票權之人，收受賄賂，而許以其投票權為一定之行使，處有期徒刑貳月，
如易科罰金，以參佰元折算壹日，褫奪公權壹年，緩刑貳年。
丙○○有投票權之人，收受賄賂，而許以其投票權為一定之行使，處有期徒刑貳月，
如易科罰金，以參佰元折算壹日，褫奪公權壹年，緩刑貳年。扣案之賄款新台幣參仟
元沒收。
乙○○有投票權之人，收受賄賂，而許以其投票權為一定之行使，處有期徒刑貳月，
如易科罰金，以參佰元折算壹日，褫奪公權壹年，緩刑貳年。扣案之賄款新台幣貳仟
元沒收。
庚○○有投票權之人，收受賄賂，而許以其投票權為一定之行使，處有期徒刑貳月，
如易科罰金，以參佰元折算壹日，褫奪公權壹年，緩刑貳年。扣案之賄款新台幣貳仟
元沒收。
丁○○○有投票權之人，收受賄賂，而許以其投票權為一定之行使，處有期徒刑貳月
，如易科罰金，以參佰元折算壹日，褫奪公權壹年，緩刑貳年。扣案之賄款新台幣貳
仟元沒收。
    事  實
一、辛○○係第十四屆台南縣麻豆鎮鎮長選舉之候選人（嗣選舉結果，辛○○當選）
    ，戊○○係同鎮第十六屆之鎮民代表，己○○係同鎮埤頭里第五鄰鄰長莊施美杏
    之丈夫。辛○○於決定參選後，央請戊○○全力支持，戊○○亦允諾負責伊戶籍
    所在地埤頭里之選票，且為使辛○○能當選，於民國九十年十二月十八日許，陪
    同辛○○在同鎮某處拜訪選民時，向辛○○表示：「我能力有限，願幫你發花幾
    萬元，向選民買票，固好選票」等語，辛○○聞言高興致謝，並回稱：「你不要
    勉強，能花多少就花多少」等語，二人遂萌由戊○○出資對於該里內有投票權之
    人，交付賄賂，而約其投票權為一定之行使之共同概括犯意聯絡。謀議既定，原
    計劃於九十一年一月八日抽籤後進行賄選（俗稱買票），因辛○○競選總部（設
    同鎮○○里○○路一一三號）內某一知情並具有共同概括犯意聯絡之不詳姓名（
    已成年）人員，為閃避檢察官積極查察賄選，乃在該部授意戊○○於抽籤前一日
    進行賄選。渠等為遂行對同鎮埤頭里第五鄰之鄰民賄選，遂推由戊○○於九十一
    年一月七日晚上七時許，在同鎮埤頭里埤頭三十三號之一０四己○○住宅前，交
    付賄款新台幣（下同）三萬元予亦具有共同犯意概括聯絡之己○○，委由己○○
    向該鄰有投票權人賄選。己○○即於附表所示之時間、地點，分別對該鄰有投票
    權人丁○○○、郭麗沄、壬○○、乙○○、丙○○、癸○○、庚○○等七人，交
    付如附表所示賄款，約請彼等投票予辛○○，彼等除郭麗沄無收受賄款及承諾投
    票支持辛○○之真意，其虛予收受意在檢舉，己○○所為僅止於行求階段外，其
    餘丁○○○等六人均收受所交付賄款，並允諾投票支持辛○○。嗣於九十一年一
    月八日上午十時五十分許，台灣台南地方法院檢察署檢察官接獲檢舉，指揮並率
    同法務部調查局台南縣調查站、南部機動組調查員、臺南市警察局、臺南縣警察
    局麻豆分局光復派出所員警於同日中午十二時許，至己○○之住宅搜索，查扣己○○發放剩餘之預備交付之賄款一萬四千元（按另扣得之一千元，係己○○所加
    添，要交其妻供家用，並非賄款）、其所有供其買票時參考紀錄用之第五鄰各戶
    人員表一張、買票記錄名單二張、選舉公報及投票通知單分發清冊貳張。再據己○○於偵查中經檢察官事先同意後，供述係戊○○交付其上開賄款三萬元，供其
    交付附表所示賄賂，向上開有投票權人之丁○○○等七人賄選之與本案案情有重
    要關係之待證事項，使檢察官得於同日下午五時三十分許拘獲戊○○，而追訴其
    共犯罪行。同日稍晚再分別查獲癸○○、壬○○、丙○○、庚○○、乙○○、丁○○○等六人，均於偵查中自白上開受賄犯行，癸○○、丙○○、庚○○、乙○○、丁○○○等五人且分別提出所收之賄款，壬○○則已於同日上午八時多許，
    將其收受之己○○用以交付之賄款二千元退還予己○○，己○○則於偵訊時提出
    。而莊合金用以對郭麗沄行求之賄款二千元，亦經已郭麗沄於同日上午偵訊時提
    出，上開提出之賄款並均由檢察官扣押之。戊○○則亦於偵查中自白犯罪，檢察
    官因而查獲辛○○係共犯。嗣辛○○為酬謝戊○○出資為其賄選，遂於九十一年
    六月十四日任命戊○○為台南縣麻豆鎮鎮公所機要秘書。
二、案經台灣台南地方法院檢察署檢察官自動檢舉偵查起訴。
    理  由
甲、認定事實方面：
一、被告癸○○、壬○○、丙○○、庚○○、乙○○、丁○○○部分：
    右揭被告癸○○、壬○○、丙○○、庚○○、乙○○、丁○○○等有投票權人，
    分於附表所示之時間、地點，收受如己○○所交付之附表所示賄款，並允諾投票
    支持辛○○之事實，業據被告癸○○於偵查中、被告丙○○、庚○○、乙○○於
    偵審中、被告壬○○、丁○○○於警訊時及偵審中坦承不諱，核與共同被告己○○於偵審中供述之行賄情節均相符，並有附表編號一、三至七號所示賄款扣案足
    資佐證，罪證明確，被告癸○○等六人犯行堪以認定。被告癸○○於審理中雖辯
    稱：伊未承諾支持辛○○云云。惟查被告癸○○共同被告己○○收受賄款後，有
    點頭承諾支持辛○○乙節，業據共同被告己○○於審理中供明在卷，參以被告癸○○茍未曾諾支持辛○○，恆情己○○豈有願交付賄款予伊，伊豈有未予拒收，
    反仍加收受，收受後復未退還之理？足見其所辯有違常情，非事後畏罪卸責之詞
    ，不足採信。
二、被告辛○○、戊○○、己○○部分：
    訊據辛○○否認有右揭共同賄選犯行，辯稱：戊○○沒有在九十年十二月十八日
    左右陪伊去拜訪過選民，他也沒有說要花錢幫伊向選民買票，他只是曾經向伊表
    示說要支持伊，伊也沒有向戊○○說「你不要勉強，能花多少就花多少」，伊競
    選總部亦未指示戊○○於抽籤前一日進行買票，伊未賄選，亦未叫人賄選，伊是
    清白的云云；訊據被告戊○○亦否認有右揭共同賄選犯行，辯稱：伊沒有買票，
    伊在九十一年一月七日晚上七點多在台南縣麻豆鎮埤頭里三十三號之一○四號己○○住宅之隔壁交給己○○三萬元，但不是要他幫辛○○買票，是要他拜訪選民
    時，買香煙、糖果供選民享用；辛○○競選鎮長期間，伊不曾陪同辛○○去拜訪
    過選民；九十年十二月十八日左右，伊未對辛○○稱伊能力有限，願幫他花幾萬
    元，向選民買票，固好選票，伊是在本屆縣長選舉期間，辛○○有意要競選麻豆
    鎮長，但是還沒有決定時，伊有跟他說，如果他出來的話，伊要支持他；辛○○
    不曾經向伊表示說你不要勉強，能花多少就花多少；辛○○競選總部未指示伊在
    抽籤前一日，進行買票云云。惟查：
(一)、被告辛○○如何於右開時地與被告戊○○謀議由戊○○出資，於九十一年一月
      八日抽籤後為其進行賄選，因為閃避檢察官積極查察賄選，由辛○○競選總部
      內某一知情並具有共同概括犯意聯絡之不詳姓名（已成年）人員，在該部授意
      戊○○於抽籤前一日進行賄選。渠等為遂行對同鎮埤頭里第五鄰之鄰民賄選，
      遂推由戊○○於九十一年一月七日晚上七時許，在同鎮埤頭里五鄰埤頭三十三
      號之一０四該鄰鄰長莊施美杏之夫己○○住宅前，交付賄款三萬元予具共同犯
      意概括聯絡之己○○，委由己○○向該鄰有投票權人賄選之事實，業據被告戊○○於警訊時（見麻豆分局九十年一月八日調查筆錄、台南縣調查站九十一年
      一月十八日調查筆錄）及偵查中（見九十一年偵字第五四０號卷第一０八頁正
      反面、第一０九頁正面、一三一頁正反面、第一三二頁正面）坦承不諱，核與
      被告己○○於偵審中供承情相符。參以被告辛○○於偵查中亦供承：戊○○曾
      向伊說本屆鎮長選舉他願意花幾萬元替伊拉票、固票等語（見九十一年偵字第
      六八四號卷第二頁反面），且其嗣復在九十一年六月十四日即本院審理該案中
      ，任命戊○○為台南縣麻豆鎮鎮公所機要秘書，此一事實，亦據渠二人及告發
      人甲○○於審理中供明在卷，並經台南縣麻豆鎮公所於九十一八月二十二日以
      麻所人字第０九一００一０五七六號函覆本院屬實，有該函乙紙附卷足憑觀之
      ，足見被告戊○○出資為被告辛○○賄選，確係曾經告知被告辛○○，與其謀
      議，經其欣喜同意後方為之，嗣辛○○為酬謝戊○○出資為其賄選之恩情，乃
      不避諱仍於本院審理該案中，復任命戊○○為台南縣麻豆鎮鎮公所機要秘書，
      事理甚明。否則，茍被告辛○○反對戊○○此舉，恆情拒避之，已唯恐不及，
      以免本案訴訟中遭牽連，加深其共同賄選之嫌，豈有仍避不嫌地任命戊○○為
      其最重要之機要參謀之理？是被告戊○○之前開自白應與事實相符，足以採認
      。
(二)、右開被告己○○如何於附表所示之時間、地點，分別對該鄰有投票權人丁○○○、郭麗沄、壬○○、乙○○、丙○○、癸○○、庚○○等七人，交付如附表
      所示賄款，約請彼等投票予辛○○，彼等除郭麗沄無收受賄款及承諾投票支持
      辛○○之真意，其虛予收受意在檢舉，己○○所為僅止於行求階段外，其餘均
      收受所交付賄款，並允諾投票支持辛○○等之事實，業據被告己○○於偵審中
      坦承不諱，核與被告癸○○於偵查中、被告丙○○、庚○○、乙○○於偵審中
      、被告壬○○、丁○○○於警訊時及偵審中供承情節及證人郭麗沄於審理中結
      證情節均相符，並有附表所示賄款扣案足佐，自亦足認屬實。
(三)、此外復有被告己○○發放剩餘之預備交付之賄款一萬四千元、其所有供其與辛○○、戊○○及不詳姓名者共同買票時參考紀錄用之第五鄰各戶人員表一張、
      買票記錄名單二張、選舉公報及投票通知單分發清冊貳張扣案足稽，罪證明確
      ，被告辛○○、戊○○、己○○三人犯行均堪以認定。被告辛○○、戊○○所
      辯，均無非亦係事後畏罪卸責之詞，不足採信。
三、核被告辛○○、戊○○、己○○所為，均係犯公職人員選舉罷免法第九十條之一
    第一項之對於有投票權之人交付賄賂而約其投票權為一定之行使之罪：被告癸○○、壬○○、丙○○、庚○○、乙○○、丁○○○所為，均係犯刑法第一百四十
    三條第一項之有投票權人收受賄賂，而許以其投票權為一定之行使罪（按被告己○○於交付賄款予上開被告癸○○等人時，並未交要求渠等將賄款轉交與其同戶
    內其他有投票權人，係以該賄款直接對渠等本人賄選，此一事實，業據被告癸○○等六人及被告己○○於審理中一致供明在卷，故應認僅渠等本人方為被告己○○行賄之對象，其同戶內其他有投票權人並非行賄之對象，故公訴人認被告己○○係以每票一千元，對渠等及其同戶內其他有投票權人行賄乙節，尚有未合，併
    此敘明）。被告辛○○、戊○○、己○○與辛○○競選總部內之不詳姓名者彼此
    間，有犯意聯絡（按所謂犯意聯絡，不以數人間直接發生者為限，即間接之聯絡
    ，且其犯意聯絡之表示方法，亦不以明示通謀為必要，即相互間互有默示之合致
    ，亦無不可，此有最高法院七十七年台上字第二一三五號、三十年上字第八七０
    號、七十三年台上字第二三六號判例可資參照。本件被告辛○○與被告戊○○謀
    議行賄時，既未議定具體之賄選方式，則由被告戊○○自行擇定人選進行賄選，
    自在被告辛○○默示同意範圍內，是被告戊○○輾轉委由被告己○○進行賄選，
    自在渠二人共同犯意聯絡範圍內，另該不詳姓名者對該共同犯意聯絡內容，亦顯
    係知情而參與，方能授意被告戊○○提早進行賄選）行為分擔，皆為共同正犯。
    渠三人先後六次犯對於有投票權之人交付賄賂而約其投票權為一定之行使犯行，
    時間緊接，犯罪構成要件相同，顯係基於一個概括犯意反覆為之，應依連續犯之
    規定論以一罪，並依法加重其刑。渠三人先後多次行求（按渠等推由被告己○○
    向證人郭麗沄賄選部分，郭麗沄無收受賄款及承諾投票支持辛○○之真意，虛予
    收受意在檢舉，僅止於行求階段，且公訴人雖未渠三人就此部分犯行起訴，惟查
    該部份犯行與起訴部份，有吸收犯之實質上一罪關係，為起訴效力所及，本院自
    得併予審理，附此敘明）、期約賄賂之低度行為，應為高度之交付賄賂行為所吸
    收，均不另論罪。被告己○○於偵查中經檢察官事先同意後，供述戊○○交付上
    開賄款三萬元，供其交付賄賂，向上開有投票權人丁○○○等七人賄選之與本案
    案情有重要關係之待證事項，使檢察官得拘獲戊○○，而追訴其共犯罪行，此一
    事實，業據公訴人於起訴書內敘明，並有前開被告己○○之偵訊筆錄足憑，自應
    依證人保護法第十四條第一項規定（按該條項規定係公職人員選舉罷免法第九十
    條之一第五項之特別規定，優先適用）減輕其刑；被告戊○○則亦於偵查中自白
    犯罪，使檢察官因而查獲被告辛○○係共犯，已如前述，應依公職人員選舉罷免
    法第九十條之一第五項後段減輕其刑。渠二人刑有加重及減輕，均應依法先加重
    後減輕之。被告丙○○、庚○○、乙○○、丁○○○、壬○○於偵審中及被告癸○○於偵查中均自白其受賄犯行，皆應依公職人員選舉罷免法第九十七條之二第
    一項末段減輕其刑。爰審酌民意政治乃民主政治之最重要之基石，選舉乃展現民
    意之最重要手段，係民主政治之精義，被告辛○○、戊○○、己○○對選民賄選
    ，影響民意之真正抉擇及選舉之公正性，斲喪民主政治之常態發展，且易損及當
    選後推行公務之清明廉潔性，對國家、社會之政治良性發展所生之影響匪淺，惟
    本案查獲之行賄之對象非多，地區非大，金額非多，且被告辛○○係候選人，被
    告戊○○係出資為其賄選者，嗣復受被告辛○○任命為該鎮公所機要秘書，被告
    己○○則僅係為其賄選之樁腳，參與犯罪之分工程度有別，被告辛○○犯後飾詞
    圖卸刑責，並無悔意，被告戊○○於偵查中自白犯罪，審判中翻異，尚乏悔意，
    被告己○○於偵審中均坦白認過，已有悔意，且渠三人均無犯罪前科紀錄，有台
    灣高等法院被告全國前案紀錄表三紙附卷足憑；被告癸○○、壬○○、丙○○、
    庚○○、乙○○、丁○○○等六人均無犯罪前科，有台灣高等法院被告全國前案
    紀錄表六紙附卷足憑，均僅係選民，因一時貪圖小利而受賄選，犯罪情節較輕微
    ，被告壬○○、丙○○、庚○○、乙○○、丁○○○於偵審中均坦白認過，已有
    悔意，被告癸○○於偵查中自白，審理中翻異，態度非佳等一切情狀，分別量處
    如主文所示之刑，並諭知被告己○○、癸○○、壬○○、丙○○、庚○○、乙○○、丁○○○等七人所處徒刑易科罰金之折算標準，又被告辛○○、戊○○、己○○係犯公職人員選舉罷免法妨害選舉罷免處罰章之罪，被告癸○○、壬○○、
    丙○○、庚○○、乙○○、丁○○○等六人係犯刑法分則第六章之妨害投票罪，
    均應併依公職人員選舉罷免法第九十八條第三項規定，分別宣告如主文所示之褫
    奪公權期間，以示懲儆。又被告被告癸○○、壬○○、丙○○、庚○○、乙○○
    、丁○○○等六人前均未曾受有期徒刑以上刑之宣告，有上開被告全國前案紀錄
    表六紙可按，均因一時失慮，偶罹刑典，受此偵審程序及科刑教訓後，應知警惕
    而無再犯之虞，本院因認均暫不執行其刑為適當，爰併予以各宣告主文所示之緩
    刑期間，用啟自新。扣案之賄款新台幣壹萬捌仟元，其中壹萬肆仟元，係被告己○○預備交付之賄款，業據己○○於審理中供明在卷，另二千元係受賄者被告壬○○將其收受賄款退還予己○○者，亦據被告壬○○於偵查中供明在卷，依最高
    法院二十五年上字第二二六０號判例意旨，即不能再對被告壬○○諭知沒收，應
    認係共犯被告己○○用以交付之賄款，其餘二千元係證人郭麗沄意在檢舉虛予收
    後提出，亦據證人郭麗沄於審理中結證無訛，亦應認係共犯被告己○○用以行求
    之賄款，均應依公職人員選舉罷免法第九十條之一第三項宣告沒收；扣案之賄款
    三千元、三千元、二千元、二千元、二千元分係被告癸○○、丙○○、乙○○、
庚○○、丁○○○所收受之賄款，均應依刑法第一百四十三條第二項宣告沒收；
    扣案之第五鄰各戶人員表壹張、買票紀錄名單貳張、選舉公報及投票通知單分發
    清冊貳張，係被告己○○所有供其買票時參考紀錄用，亦據其於審理中供明在卷
    ，應依刑法第三十八條第一項第二款宣告沒收。至被告己○○另被扣得之一千元
    ，係被告己○○所加添，要交其妻供家用，此一事實，迭據被告己○○於審理中
    供明在卷，既非賄款，自不得宣告沒收；另檢察官自被告戊○○住處扣得之十五
    萬九千元，被告戊○○於警訊時及偵審中均矢口否認係預備供賄選之用，辯稱該
    款係其岳父之喪葬補助款及奠儀等語，本院復查無其他積極證據，足以證明該款
    係預備供賄選之用，自難徒憑在住處查獲該款之事實，即遽認係賄款，爰不為沒
    收之諭知，均併此敘明。
三、據上論斷，應依刑事訴訟法第二百九十九條第一項前段、公職人員選舉罷免法第
    九十條之一第一項、第三項、第五項後段、第九十七條之二第一項末段、第九十
    八條第三項，證人保護法第十四條第一項，刑法第十一條前段、第二十八條第
    五十六條第一百四十三條第一項、第二項、第四十一條第一項前段第三十七
    條第二項、第七十四條第一款第三十八條第一項第二款，罰金罰鍰提高標準條
    例第一條前段、第二條，決如主文。
本案經檢察官陳鋕銘到庭執行職務。
中      華      民      國      九十一    年      九      月  二十四    日
                                  臺灣臺南地方法院刑事第二庭
                                      法  官    柯  顯  卿
  附表：
┌──┬───┬───────┬─────────┬──────┬───┐
│編號│受賄人│ 行(受)賄時間 │   行(受)賄地點   │行(受)賄金額│備  註│
├──┼───┼───────┼─────────┼──────┼───┤
│ 一 │侯林家│九十一年一月七│麻豆鎮埤頭里五鄰三│二千元      │      │
│    │萍    │日晚上七時多許│十三號之七十八    │            │      │
├──┼───┼───────┼─────────┼──────┼───┤
│ 二 │郭麗沄│九十一年一月七│麻豆鎮埤頭里五鄰三│二千元      │無收受│
│    │      │日晚上八時多許│十三號之七十七    │            │承諾真│
│    │      │              │                  │            │意    │
├──┼───┼───────┼─────────┼──────┼───┤
│ 三 │壬○○│九十一年一月七│麻豆鎮埤頭里五鄰三│二千元      │已交還│
│    │      │日晚上八時多許│十三號之一０一    │            │己○○│
├──┼───┼───────┼─────────┼──────┼───┤
│ 四 │乙○○│九十一年一月七│麻豆鎮埤頭里五鄰三│二千元      │      │
│    │      │日晚上八時至九│十三號之八十三    │            │      │
│    │      │時            │                  │            │      │
└──┴───┴───────┴─────────┴──────┴───┘
┌──┬───┬───────┬─────────┬──────┬───┐
│ 五 │丙○○│九十一年一月七│麻豆鎮埤頭里五鄰三│三千元      │      │
│    │      │日晚上八時至九│十三號之八十九    │            │      │
│    │      │時            │                  │            │      │
├──┼───┼───────┼─────────┼──────┼───┤
│ 六 │癸○○│九十一年一月七│麻豆鎮埤頭里五鄰三│三千元      │      │
│    │      │日晚上十時多許│十三號之八十九林玉│            │      │
│    │      │              │蓮之住宅          │            │      │
├──┼───┼───────┼─────────┼──────┼───┤
│ 七 │庚○○│九十一年一月八│麻豆鎮埤頭里五鄰三│二千元      │      │
│    │      │日上午八時許  │十三號之八十六    │            │      │
└──┴───┴───────┴─────────┴──────┴───┘
右正本證明與原本無異。
如不服本判決，應於判決送達後十日內向本院提出上訴狀( 應附繕本 )。
                                    書記官      盧  立  勇
中      華      民      國      九十一    年      九      月  二十五    日
附錄法條：
公職人員選舉罷免法第九十條之一第一、三、四、五項：
  對於有投票權之人，行求期約或交付賄賂或其他不正利益，而約其不行使投票權或
  為一定之行使者，處五年以下有期徒刑，得併科新臺幣四十萬元以上四百萬元以下
  罰金。
  預備或用以行求期約或交付之賄賂，不問屬於犯人與否，沒收之。
  犯第一項或第二項之罪，於犯罪後六個月內自首者，減輕或免除其刑；因而查獲候
  選人為共犯者免除其刑。
  犯第一項或第二項之罪，在偵查中自白者，減輕其刑；因而查獲候選人為共犯者，
  減輕或免除其刑。
刑法第一百四十三條第一項：
  有投票權之人，要求期約或收受賄賂或其他不正利益，而許以不行使其投票權或為
  一定之行使者，處三年以下有期徒刑，得併科五千元以下罰金。
